臺灣士林地方法院交通事件裁定　　　　95年度交聲字第1027號
原處分機關　臺北市交通事件裁決所
異　議　人
即受處分人　甲○○
　　　　　　　　　　　樓
上列受處分人因違反道路交通管理處罰條例案件，對於臺北市交
通事件裁決所於民國95年11月3 日以北市裁二字第裁22-ACI7036
36號違反道路交通管理事件裁決書所為之處分，聲明異議，本院
裁定如下：
    主  文
異議駁回。
    理  由
一、原處分意旨略以：異議人即受處分人甲○○於民國95年9 月
    5 日17時55分許，騎乘車號CNK-315 號重型機車，行駛於臺
    北市百齡右岸河濱公園設有「腳踏車專用標誌」之路段，而
    有「機器腳踏車，不在規定車道行駛」之違規行為，經臺北
    市政府警察局警員當場填製臺北市政府警察局北市警交字第
    ACI703636 號舉發違反道路交通管理事件通知單（下稱舉發
    通知單）舉發，並經原處分機關於95月11月3 日以北市裁二
    字第裁22-ACI703636號違反道路交通管理事件裁決書，依道
    路交通管理處罰條例第45條第13款之規定，裁處罰鍰新臺幣
    （下同）600 元，並依同條例第63條第1 項規定，記違規點
    數共1 點。
二、異議意旨略以：伊於95年9 月5 日17時55分許由三腳渡停船
    處騎乘機車進入於百齡右岸河濱車道內行使，因該車道在三
    腳渡入口處並無任何標示為腳踏車專用道之標誌，待行進10
    公尺發現為腳踏車道後，便立即迴轉，離開車道後50公尺才
    有警員來舉發，為此聲明異議，請求撤銷原處分云云。
三、按道路交通管理處罰條例所稱之汽車，包括機器腳踏車，道
    路交通管理處罰條例第3 條第8 款定有明文。次按汽車駕駛
    人，爭道行駛有機器腳踏車，不在規定車道行駛，處新臺幣
    600 元以上1,800 元以下罰鍰，並記違規點數1 點，同條例
    第45條第13款、第63條第1 項第1 款分別定有明文。
四、經查：異議人甲○○於95年9 月5 日17時55分許，騎乘車號
    CNK-315 號重型機車，行駛於臺北市百齡右岸河濱車道之事
    實，業據異議人自承明確，並有舉發通知單1 紙在卷足憑，
    堪信屬實。異議人雖以前詞置辯，然查：
（一）臺北市百齡右岸河濱公園腳踏車道在三腳渡停船處（又稱
      三腳渡擺渡口）附近，係由臺北市○○○街○ 段與同街17
      9 巷交岔口之越堤坡道進入百齡右岸河濱公園旁之基隆河
      防汛道路，該交岔口越堤坡道前設有腳踏車道指引標誌，
      引導腳踏車經由越堤坡道至河濱腳踏車道等情，有臺北市
      交通管制工程處96年4 月13日北市交工設字第0963167150
      0 號函附說明在卷可稽，且有臺北市政府警察局士林分局
      96年4 月10日函（下稱士林分局函）所附於之腳踏車道導
      引標誌照片存卷供參，依該照片顯示，在汽車（含機器腳
      踏車）經越堤坡道進入百齡右岸河濱公園之基隆河防汛道
      路前，已有明顯之標誌標示河濱公園內有腳踏車專用車道
      可供腳踏車騎乘（見本院卷第22頁）。再依士林分局函所
      附之百齡右岸河濱公園內相關車道設置情形照片顯示，公
      園內供汽車行駛之防汛道路與腳踏車專用道之間，為草坪
      或籃球場等設施，並無任何可供汽車（機器腳踏車）通行
      之道路可供聯繫至明（見本院卷第23頁），而異議人在本
      院訊問時也自承，當時就是由照片上顯示防汛道路與腳踏
      車道間草坪上之S 形泥土小徑，行駛至遭舉發之腳踏車道
      上等情明確，而參照片中顯示之S 形泥土小徑，依一般通
      常智識之人應具備之注意程度，也知非供汽車通行之道路
      ，異議人由此通行至腳踏車道，已屬未在規定車道上行駛
      之違規行為甚明。
（二）異議人行駛之河濱公園腳踏車道路面上確實設有方形藍底
      設計，內繪1 部腳踏車圖樣之腳踏車道標誌，且該標誌清
      楚劃設在車道路面中央，並無任何遮蔽或難以察覺之情形
      ，當可期待異議人騎車行經該處時，對上揭指示標誌有所
      知悉。而證人即舉發本件之臺北市政府警察局士林分局交
      通分隊員警王玨捷於本院調查時，以具結擔保其供述之真
      實性並在負擔偽證罪之心理處罰狀態下，更證稱：草地上
      泥土路接到腳踏車專用道之銜接處離道路上標示腳踏車專
      用之標誌，大約10-15公尺遠，95年9月5日當日下午5、6
      時左右；當時天色光亮，視線最遠還可以看到八里鄉；有
      看到異議人騎機車載一位女性，並牽一條狗，在腳踏車標
      誌上方行駛，異議人看到我就緊急迴轉，他迴轉當時已經
      超過該腳踏車專用道的標誌…迴轉後還繼續騎在該腳踏車
      專用道上，直到照片上泥土的S 形路轉出去，我尾隨異議
      人，在堤防便道上將受處分人攔下開罰單；當時我穿製服
      ，騎警用機車，並有開警示燈；我與異議人相距大約20公
      尺的距離，異議人視線看到我後就馬上迴轉等情甚明（見
      本院卷第31-32頁），衡諸證人王玨捷為臺北市政府警察
      局士林分局警員，與異議人素不相識，復無怨隙，應無甘
      冒觸犯偽證重罪，故意構詞誣陷異議人之可能，況證人舉
      發本件違規時，天色明亮，視線良好，應無誤看異議人騎
      車動向之可能，其證言應堪採信。而依證人所言，異議人
      騎乘機車由防汛道路經草坪進入百齡右岸河濱公園腳踏車
      道後，已騎乘10- 15公尺遠，並騎越過上述車道路面之腳
      踏車道標誌後，見員警在前值勤，才迴轉並繼續騎在腳踏
      車道上10- 15公尺距離後，才再由草坪離開腳踏車道，以
      當時天色明亮，視線狀況尚佳之情形而論，異議人對渠騎
      乘機車違規行駛在腳踏車道上之事實斷無不知或難以察知
      之理，自難認無故意或過失，異議人辯稱因腳踏車道無標
      誌，不知違規才騎機車在該車道上，待渠發現後即即離開
      車道，停止違規行為云云，不過為卸責之詞，並不可採。
      是故，臺北市政府警察局士林分局警員依斯時既存之違規
      客觀事實，在追躡逃逸之異議人後當場掣單舉發，於法核
      無不合，原處分機關據以援引首揭規定，對異議人裁處罰
      鍰600元，並記違規點數共1點，也無不當，本件異議為無
      理由，應予駁回。
據上論斷，依道路交通案件處理辦法第19條，裁定如主文。
中　　華　　民　　國　　96　　年　　10　　月　　31　　日
                  刑事第三庭法  官  梁哲瑋
以上正本證明與原本無異
如不服本裁定應於送達後5日內向本院提出抗告狀
                            書記官  陳玉瓊
中　　華　　民　　國　　96　　年　　11　　月　　7 　　日
